## Stems and Types of Fourth-Declension Nouns

The fourth declension is also known as the **animate** declension.

The following types of noun belong to the fourth declension:

+ **masculine** nouns in `-u`;
+ **feminine** nouns in `-i`.

Overview of forms:

| masculine	| ainu    	| *angel*    	|
|---------	|----------	|-----------	|
|         	| *sg*     	| *pl*      	|
| `com.`   	| ainu    	| ainur	    	|
| `gen. I` 	| ainuo   	| ainúron	  	|
| `gen. II`	| ainúva  	| ainuiva	  	|
| `dat.`   	| ainun		| ainuin	   	|
| `instr.` 	| ainúnen 	| ainuinen	 	|
| `loc.`   	| ainusse 	| ainussen		|
| `abl.`   	| ainullo 	| ainullon		|
| `all.`   	| ainunna 	| ainunnar	 	|
|---------	|----------	|-----------	|
| **feminine**|**tári** | ***queen***  	|
|         	| *sg*     	| *pl*      	|
| `com.`   	| tári   	| tári    		|
| `gen. I` 	| tário		| tárion	  	|
| `gen. II`	| táríva	| táríva	  	|
| `dat.`   	| tárin		| tárin[^1]		|
| `instr.` 	| tárínen	| tárínen	 	|
| `loc.`   	| tárisse   | tárissen 		|
| `abl.`   	| tárillo	| tárillon 		|
| `all.`   	| tárinna   | tárinnar 		|

!!! note 
	Nouns in `-ru` have *i-plural*: `veru` *husband* --- `veruvi`, `veruion`.

!!! note 
	Some nouns in `-i` permit *r-plural*: `quendi` *woman* --- `quendir`, `quendíron`.

[^1]: Alternatively, `tárína`, but the same form can be used in singular. A disambiguation with plural epenthetic `-n` (`tárínan`) seems possible [cf TBD].  

*[PD]: Plotz Declension
*[AQ]: Ancient Quenya
*[LQ]: Late Quenya
*[DN4]: Declension of Nouns v.4
*[DN5]: Declension of Nouns v.5
*[DN6]: Declension of Nouns v.6